# 商誉随业务出售的转销问题

提问人：tamyxinyi 时间：2014-11-12 17:07:17
请教： 　　某企业集团收购了大量子公司产生了很多商誉，如果出现以下处置资产或子公司的情况是否可以带走一部分商誉？ 是否可以先将母公司或者合并报表上的商誉以某种方式转给要出售/处置的业务组？还是会采用其他办法 　　1 、收购了一个集团，现在处置了集团中的一个子公司，是否可以冲销一部分商誉？ 　　2 、收购了一个公司，这个公司有多条生产线，每条生产线构成一项业务，现处置一条生产线，是否可以冲销一部分商誉？ 　　3 、收购了一个公司，现处置了这个公司一部分资产，是否可以冲销一部分商誉？

回答人：chenyiwei
商誉是与资产组（或资产组组合）相关的，而不是与法人对应的。当处置某个构成业务的资产组或资产组组合时，应同步转销其所对应的商誉，纳入处置损益的计算。

提问人：tamyxinyi 时间：2014-11-12 19:19:36
多谢陈老师指教。 从实际操作的角度来说，如果商誉在合并报表上，而现在子公司仅处置部分业务，在这种情况下，子公司在确认业务处置的收益或者损失的时候，并无法考虑应当转出的商誉。只有在合并报表的时候，才能在合并报表层面下将应当转出的商誉去调整这笔处置业务的收益/损失，是这样的么？这样的话，子公司层面，并不需要对于要处置的业务组所包含的商誉价值确认进来做账务处理，是么？

回答人：chenyiwei
子公司自身报表层面不能确认自创商誉，自然也就不能在处置业务时进行转出处理。这些涉及商誉的确认、减值和转出的处理只能体现在合并报表层面。